【裁判字號】    99,訴,688
【裁判日期】    990624
【裁判案由】    違反毒品危害防制條例
【裁判全文】
臺灣臺南地方法院刑事判決               99年度訴字第688號
公  訴  人  臺灣臺南地方法院檢察署檢察官
被  告  甲○○
                (現另案於臺灣臺南監獄臺南分監執行中)
上列被告因違反毒品危害防制條例案件，經檢察官提起公訴（99
年度毒偵字289 號），被告於準備程序中就被訴事實為有罪之陳
述，經本院合議庭裁定改依簡式審判程序審理，判決如下：
    主  文
甲○○施用第一級毒品，累犯，處有期徒刑拾月。
    事實及理由
一、犯罪事實：甲○○前於民國90年間，因犯施用毒品案件，經
    臺灣高雄地方法院以90年度毒聲字第3656號裁定送勒戒處所
    觀察、勒戒後，因認無繼續施用毒品之傾向，於90年7 月12
    日出勒戒所而執行完畢，並經臺灣高雄地方法院檢察署檢察
    官以90年度毒偵字第1960號為不起訴處分確定；又於前開觀
    察、勒戒處分執行完畢5 年內之94年1 月至同年4 月間，再
    犯施用毒品案件，經本院以94年度訴字第762 號判決判處有
    期徒刑10月確定。甲○○另於95至96年間，先後因犯施用毒
    品案件，經本院以96年度訴字第719 號判決減為有期徒刑7
    月確定，及經本院以96年度訴字第1295號判決應執行有期徒
    刑6 月確定，復經本院以97年度聲字第37號裁定就上開之罪
    定應執行刑為有期徒刑1 年確定，入監執行後，於97年11月
    3 日縮刑期滿執行完畢。詎甲○○猶不思戒除毒癮惡習，明
    知海洛因係毒品危害防制條例第2 條第2 項第1 款所定之第
    一級毒品，不得非法施用、持有，竟於前開有期徒刑執行完
    畢5 年內，又基於施用第一級毒品海洛因之犯意，於98年12
    月1 日晚上8 時為警採尿前回溯26小時之某時內，在高雄市
    ○○街元帥廟公園廁所內，以將海洛因摻入香菸內吸食之方
    式，施用海洛因1 次。嗣甲○○於12月1 日下午7 時55分許
    ，在高雄市○○區○○路與中海陸口因形跡可疑為警盤查，
    經警發覺其手臂有注射針孔且為毒品列管人口，乃得其同意
    於同日下午8 時許採尿送驗，結果呈嗎啡陽性反應，始悉上
    情。案經高雄市政府警察局左營分局報告臺灣高雄地方法院
    檢察署呈請臺灣高等法院檢察署檢察長令轉臺灣臺南地方法
    院檢察署檢察官偵查起訴。
二、本件係被告甲○○於準備程序期日為有罪之陳述，而經本院
    合議庭裁定由受命法官獨任以簡式審判程序加以審理，依據
    刑事訴訟法第273 條之2 規定排除嚴格證據調查；並依同法
    第310 條之2 準用第454 條之規定製作略式判決書，先予敘
    明。
三、證據名稱：
（一）被告於警詢及本院審理中之自白。
（二）高雄市立凱旋醫院濫用藥物尿液檢驗報告、高雄市政府警
      察局左營分局查獲毒品案件尿液檢體編號與姓名對照表、
      偵辦毒品危害防制條例案件備忘錄各一份。
四、按觀察、勒戒或強制戒治執行完畢後，5 年內再犯毒品危害
    防制條例第10條之罪者，檢察官應依法追訴，同條例第23條
    第2 項定有明文。再按，被告於5 年內曾經再犯，縱其三犯
    本案施用毒品之時間，在初犯受觀察勒戒執行完畢釋放5 年
    以後，仍與「五年後再犯」之情形有別，且因已於「5 年內
    再犯」，顯見其再犯率甚高，原實施觀察、勒戒，已無法收
    其實效，即應由檢察官逕行依法追訴（最高法院97年度第5
    次刑事庭決議參照）。查被告甲○○有犯罪事實欄所載之施
    用毒品前科紀錄，是被告前受觀察勒戒處分執行完畢之日距
    為本件犯行時雖相隔5 年以上，然揆諸前揭說明，被告於上
    開受執行完畢後5 年內，仍因有施用毒品案件，已經法院追
    訴處罰，即屬於「5 年內再犯」，顯見被告之再犯率甚高，
    原實施之保安處分，已無法收其實效，而無5 年戒斷期之存
    在，本件施用毒品犯行自無再經觀察勒戒、強制戒治之必要
    ，被告再犯毒品危害防制條例之罪，即應依法追訴、處罰。
五、又按海洛因屬毒品危害防制條例第2 條第2 項第1 款所列之
    第一級毒品，故核被告所為，係犯毒品危害防制條例第10條
    第1 項之施用第一級毒品罪。被告施用海洛因前持有海洛因
    之低度行為，為施用之高度行為所吸收，不另論罪。再被告
    曾於97年11月3 日受如事實欄所載之罪刑執行完畢，有臺灣
    高等法院被告前案紀錄表可稽，其於有期徒刑執行完畢後5
    年內，故意再犯本件有期徒刑以上之罪，為累犯，應依刑法
    第47條第1 項規定加重其刑。爰審酌被告前因施用毒品案件
    ，經施以觀察、勒戒後，仍有多次施用毒品犯行經法院判處
    徒刑入監服刑，其再犯本件施用毒品犯行，足見其戒絕毒癮
    之意志不堅，本不宜寬貸，惟念及其施用毒品之犯行，在本
    質上尚屬戕害自身身心健康，尚未嚴重破壞社會秩序、侵害
    他人權益，及其犯罪後坦承犯行，態度良好等一切情狀，量
    處如主文所示之刑，以資懲儆。
五、依刑事訴訟法第273 條之1 第1 項、第299 條第1 項前段、
    第310 條之2 、第454 條第1 項，毒品危害防制條例第10條
    第1 項，刑法第11條前段、第47條第1 項，判決如主文。
本案經檢察官乙○○到庭執行職務。
中    華    民    國    99    年     6    月    24    日
                  刑事第二庭    法  官  童來好
以上正本證明與原本無異。
如不服本判決應於收受本判決後10日內向本院提出上訴書狀，並
應敘述具體理由。其未敘述上訴理由者，應於上訴期間屆滿後20
日內向本院補提理由書狀（均須按他造當事人之人數附繕本）「
切勿逕送上級法院」。
                                書記官  柯貞如
中    華    民    國    99    年    6    月     24    日
附錄本案論罪科刑法條全文
毒品危害防制條例第10條1項
施用第一級毒品者，處 6 月以上 5 年以下有期徒刑。

司法院資訊處製作；財團法人民間司法改革基金會備份。
